【裁判字號】    99,訴,1961
【裁判日期】    990716
【裁判案由】    毒品危害防制條例
【裁判全文】
臺灣板橋地方法院刑事判決              99年度訴字第1961號
公  訴  人  臺灣板橋地方法院檢察署檢察官
被      告  甲○○
上列被告因違反毒品危害防制條例案件，經檢察官提起公訴（99
年度毒偵字第3729號) ，被告於本院準備程序中就被訴事實為有
罪之陳述，經本院合議庭裁定由受命法官獨任進行簡式審判程序
，判決如下：
    主  文
甲○○施用第一級毒品，累犯，處有期徒刑捌月，扣案含第一級
毒品海洛因之液體( 驗餘淨重零點壹貳陸貳公克) 沒收銷燬；扣
案之注射針筒壹支沒收之。又施用第二級毒品，累犯，處有期徒
刑肆月。應執行有期徒刑拾月，扣案含第一級毒品海洛因之液體
 (驗餘淨重零點壹貳陸貳公克) 沒收銷燬；扣案之注射針筒壹支
沒收之。
    事  實
一、甲○○於民國88年間因施用毒品案件，經本院以88年度毒
    聲字第819 號裁定送觀察勒戒後，因認有繼續施用毒品傾向
    ，復經本院以88年度毒聲字第1582號裁定令入戒治處所施以
    強制戒治，嗣因戒治期間成效良好，於88年7 月26日裁定停
    止戒治，所餘戒治期間付保護管束，惟嗣因違反保護管束情
    節重大，經本院裁定撤銷停止戒治，而令入戒治處所施以強
    制戒治，於90年3 月19日執行完畢，經臺灣板橋地方法院檢
    察署檢察官以90年度戒毒偵字第275 號為不起訴處分確定。
    惟於前揭強制戒治執行完畢釋放後5 年內即93年間，復因
    施用毒品案件，經本院以94年度訴緝字第193 號分別判處有
    期徒刑9 月、6 月，應執行有期徒刑1 年2 月，經提起上訴
    ，經臺灣高等法院以95年度上訴字第334 號判決駁回上訴確
    定。復於94、95年間因施用毒品案件，經本院分別以95年
    度易字第2271號、95年度訴字第3254號判處有期徒刑7 月、
    1 年確定。上開、案件經本院以96年度聲減字第6502號
    裁定減刑及定其應執行刑為有期徒刑1 年4 月確定。又因
    施用第一級毒品案件，經本院以96年度訴字第2399號判處有
    期徒刑1 年4 月，減為有期徒刑8 月確定。經接續執行，於
    97年8 月20日假釋出監，並於98年1 月21日假釋期滿執行完
    畢。詎仍不知悔改，基於施用第一級毒品海洛因及第二級毒
    品甲基安非他命之犯意，於99年2 月11日晚間8 時許，在臺
    北縣中和市○○路旁公園，先將海洛因置入針筒內注射之方
    式施用第一級毒品海洛因，復以將甲基安非他命燒烤後吸食
    之方式施用第二級毒品甲基安非他命各乙份。嗣於同日晚間
    10時45分許，為警在臺北市○○區○○路和富民路口遭警盤
    查發覺其因另案毒品案件遭通緝，經當場逮捕後，在甲○○
    身上扣得注射針筒1 支（內含第一級毒品海洛因液體，淨重
    0.1540公克，驗餘淨重0.1262公克），並經其同意後採集其
    尿液檢體送請鑑驗後，結果呈鴉片類、安非他命類陽性反應
    ，始悉上情。
二、案經臺北市政府警察局萬華分局報由臺灣臺北地方法院檢察
    署呈請臺灣高等法院檢察署檢察長令轉臺灣板橋地方法院檢
    察署檢察官偵查後提起公訴。
    理  由
一、程序方面：按除被告所犯為死刑、無期徒刑、最輕本刑為3
    年以上有期徒刑之罪或高等法院管轄第一審案件者外，於第
    一次審判期日前之準備程序進行中，被告先就被訴事實為有
    罪之陳述時，審判長得告知被告簡式審判程序之旨，並聽取
    當事人、代理人、辯護人及輔佐人之意見後，裁定進行簡式
    審判程序，刑事訴訟法第273 條之1 第1 項定有明文。經核
    ，本案被告甲○○所犯係死刑、無期徒刑、最輕本刑為3 年
    以上有期徒刑以外之罪，其於準備程序中就被訴事實為有罪
    之陳述，經法官告知簡式審判程序之旨，並聽取公訴人、被
    告之意見後，本院爰依首揭規定，合議裁定由受命法官獨任
    進行簡式審判程序，合先敘明。
二、經查，上揭犯罪事實，業據被告於本院準備程序及審理時坦
    承不諱，而被告於99年2 月11日為警所採尿液送臺灣尖端先
    進醫藥股份有限公司檢驗結果，發現確有嗎啡、甲基安非他
    命陽性反應，並有該公司99年3 月3 日濫用藥物檢驗報告、
    臺北市政府警察局偵辦毒品案件尿液檢體委驗單1 紙在卷可
    憑；再被告為警查獲時，在其身上所扣得之注射針筒1 支經
    送驗結果，其內裝之淡褐色液體含有海洛因成份，亦有交通
    民用航空局航空醫務中心99年4 月13日航藥鑑字第0992481
    號毒品鑑定書乙份附卷足佐，因認被告之自白與事實相符，
    堪予採信。又被告曾因施用毒品案件，因施用毒品案件，經
    本院以88年度毒聲字第819 號裁定送觀察勒戒後，因認有繼
    續施用毒品傾向，復經本院以88年度毒聲字字第1582號裁定
    令入戒治處所施以強制戒治，嗣因戒治期間成效良好，於88
    年7 月26日裁定停止戒治，所餘戒治期間付保護管束，惟嗣
    因違反保護管束情節重大，經本院裁定撤銷停止戒治，而令
    入戒治處所施以強制戒治，於90年3 月19日執行完畢，經臺
    灣板橋地方法院檢察署檢察官以90年度戒毒偵字第275 號為
    不起訴處分確定。惟於前揭強制戒治執行完畢釋放後5 年內
    旋即再因施用毒品案件，經本院以94年度訴緝字第193 號分
    別判處有期徒刑9 月、6 月，應執行有期徒刑1 年2 月，經
    提起上訴，經臺灣高等法院以95年度上訴字第334 號判決駁
    回上訴確定等情，有臺灣高等法院被告前案紀錄表附卷可憑
    ，被告既已於觀察勒戒及強制戒治5 年內再犯施用毒品，顯
    見其再犯率甚高，原實施觀察、勒戒或強制戒治，已無法收
    其實效，即應直接依該條例第10條處罰（最高法院97年度第
    5 次刑事庭會議決議、98年度台非字第12號、第56號判決意
    旨參照）。綜上所述，本件罪證明確，被告犯行洵堪認定，
    應予依法論科。
三、按海洛因及甲基安非他命分別係毒品危害防制條例第2 條第
    2 項第1 款、第2 款所規定之第一級毒品及第二級毒品，故
    核被告所為，係犯該條例第10條第1 項之施用第一級毒品罪
    及同條第2 項之施用第二級毒品罪，其施用前持有海洛因、
    甲基安非他命之低度行為，應為施用之高度行為所吸收，不
    另論罪。被告所犯上開二罪，犯意有別，行為互殊，應予分
    論併罰。又被告前有如犯罪事實欄所載之論罪科刑執行情形
    ，有臺灣高等法院被告前案紀錄表附卷可憑，其於受徒刑執
    行完畢後5 年內，故意再犯本件有期徒刑以上之罪，為累犯
    ，均應依刑法第47條第1 項加重其刑。爰審酌被告前經觀察
    勒戒及強制戒治仍未能戒斷其施用毒品之惡習，惟其犯後坦
    承其過，態度良好，核施用毒品屬於自殘行為，犯罪手段尚
    屬輕微，及其犯罪動機、目的、生活狀況、智識程度、所生
    危害等一切情狀，分別量處如主文所示之刑，及定其應執行
    刑，以資懲儆。
四、扣案含第一級毒品海洛因之液體( 淨重0.1540公克，驗餘淨
    重0.1262公克），不問屬於犯人與否，均應依毒品危害防制
    條例第18條第1 項前段規定，沒收銷燬。至扣案之注射針筒
    1 支，係被告所有供其犯本案施用第一級毒品罪所用之物，
    應依刑法第38條第1 項第2 款之規定宣告沒收之。
據上論斷，應依刑事訴訟法第273 條之1 第1 項、第299 條第1
項前段，毒品危害防制條例第10條第1 項、第2 項、第18條第1
項前段，刑法第11條前段、第47條第1 項、第51條第5 款、第38
條第1 項第2 款，判決如主文。
本案經檢察官黃致中到庭執行職務。
中    華    民    國    99    年    7     月    16    日
                  刑事第十四庭   法  官   陳昭筠
以上正本證明與原本無異。
如不服本判決應於送達後10日內向本院提出上訴狀。
                                 書記官   黃文儀
中    華    民    國    99    年    7     月    16    日
附錄本案論罪科刑法條全文
毒品危害防制條例第10條
施用第一級毒品者，處 6 月以上 5 年以下有期徒刑。
施用第二級毒品者，處 3 年以下有期徒刑。

司法院資訊處製作；財團法人民間司法改革基金會備份。
